【裁判字號】    89,訴,515
【裁判日期】    890615
【裁判案由】    毒品危害防制條例
【裁判全文】
臺灣板橋地方法院刑事判決                          八十九年度訴字第五一五號
    公  訴  人  臺灣板橋地方法院檢察署檢察官
    被      告  丁○○
    指定辯護人  甲○公設辯護人
右列被告因違反毒品危害防制條例案件，經檢察官提起公訴（八十八年度偵字第二一
五三三號），暨移送併辦（台灣台北地方法院檢察署八十九年度偵字第三九二六號）
，甲○判決如左：
    主  文
丁○○連續販賣第二級毒品，累犯，處有期徒刑柒年肆月。扣案之第二級毒品安非他
命肆包（合計淨重肆點玖玖公克）、尖頭吸管壹支、殘渣袋貳個均沒收，其中第二級
毒品安非他命肆包（合計淨重肆點玖玖公克）並銷燬之；犯罪所得新台幣貳仟元，沒
收之，如全部或一部不能沒收時，追徵其價額或以其財產抵償之。
    事  實
一、丁○○有妨害風化、賭博等前科，最近曾因賭博案件，於民國八十七年七月三十
    一日，經甲○以八十七年度易字第二一九三號判處有期徒刑五月，如易科罰金以
    三百元折算一日確定，於八十七年九月十日易科罰金執行完畢。詎丁○○仍不知
    悔改，復基於意圖營利之概括犯意，先於八十八年八月間某日凌晨零時三十分許
    ，在台北縣中和市○○路三八五巷口，以新台幣（下同）一千元之價錢販賣重約
    ０‧七公克之第二級毒品安非他命一小包予丙○○施用，復於同年九月十九日二
    十三時三十分許在同一地點，以一千元之價錢販賣重約一公克之安非他命一小包
    予丙○○施用。嗣因丙○○欲再向丁○○購買安非他命，雙方並約於同年九月二
    十日晚間二十二時三十分許在中和市○○路、福美街口之便利商店見面交易毒品
    ，而當場為警臨檢查獲，並自丁○○所持手提袋內之香菸盒查獲其所有供販賣所
    用之安非他命三小包（淨重一．九九公克）；另於八十九年二月十二日上午十一
    時二十分許，經警持搜索票，於丁○○位於台北市○○街一八五巷十二弄三二號
    三樓住處，查獲丁○○所有供販賣所用之安非他命一包（淨重三公克）、尖頭吸
    管一支、殘渣袋二個等物。
二、案經台北縣警察局中和分局報請臺灣板橋地方法院檢察署檢察官偵查起訴暨移送
    併辦。
    理  由
一、訊據被告丁○○矢口否認販賣安非他命之犯行，辯稱：我在中和中山路工地做貼
    磁磚之工作，五、六點下班後，和一些師父吃完飯，打電話給丙○○請他順道載
    我回家，我們約在華中橋中和橋頭見面，我站在便利商店前，有四個警察過來問
    我做什麼並搜身，正在搜身時丙○○過來，我並無販賣安非他命予丙○○云云。
    甲○查：
(一)證人丙○○於八十八年九月二十一日警訊中證稱：「我當時是到該處找綽號阿郎
    ，我們本約好到該處向他購買安非他命，可是我身上沒錢要去向他說我錢不夠，
    可否先將安非他命拿給我，改天再將錢給他」「有向他（丁○○）購買過兩次」
    「第一次約一個月前（正確日子不記得了）深夜凌時三十分，在我家巷口（中和
    市○○路三八五巷口），是以新台幣一千元向他購買安非他命約０．七公克，第
    二次是於八十八年九月十九日二十三時三十分，在中和市○○路三八五巷口以新
    台幣一千元購買安非他命一公克」「我們聯絡方式不一定，有時是我打0000
    000000號與他約定時間、地點購買」（見八十八年度偵字第二一五三三號
    偵查卷第八頁背面、第九頁）；其於八十八年十一月十八日警訊中復證稱：「因
    我要檢舉販毒情事，所以製作筆錄」「因我日前為中和警分局於八十八年十月十
    六日以北警中刑瑞字第三二０九六號毒品案移送乙○，現在我想徹底戒毒，所以
    檢舉將毒品販賣給我的上線，才做檢舉」「（你要檢舉何人？年籍資料？聯絡電
    話？）一、徐瑋勵．．．二、宋國煌．．．三、丁○○．．．四、吳立維．．．
    」「．．．丁○○（阿郎）今年八、九月中，在中和市○○路四００多號，拿一
    克安非他命一千元．．．」。另證人即查獲本案之警員林永進甲○審理中結證稱
    ：「我們接到線報說在華中橋下中和這邊，等一下有人要交易安非他命，並說該
    人特徵瘦瘦高高的男子，我們就著便服到現場查證，發現丁○○坐在機車上，符
    合線報所講的特徵，就上前出示警員證盤查，在他攜帶的手提袋中查獲安非他命
    三包，不久，丙○○前來現場，他以為我們和丁○○是一起的朋友而上前要和丁
    ○○講話，丁○○對他一直搖頭示意丙○○不要講話」等語。被告丁○○販賣安
    非他命予丙○○之時間、地點、金額、數量，業據證人丙○○指證綦詳，且丙○
    ○於警訊中證稱「我當時是到該處找綽號阿郎，我們本約好到該處向他購買安非
    他命」，亦核與證人林永進結證稱「我們接到線報說在華中橋下中和這邊，等一
    下有人要交易安非他命」等語相符，而被告於八十八年九月二十日晚間二十二時
    三十分許，為警查獲時並自其所持手提袋內之香菸盒查獲安非他命三小包（淨重
    一．九九公克）；另於八十九年二月十二日上午十一時二十分許，經警持搜索票
    ，在其位於台北市○○街一八五巷十二弄三二號三樓住處，又查獲安非他命一包
    （淨重三公克）、尖頭吸管一支、殘渣袋二個等物。上開扣案物經檢驗結果，係
    屬甲基安非他命無訛，此有法務部調查局八十九年四月二十日（八九）陸（一）
    字第八九０二五五０六號檢驗通知書、台北縣警察局中和分局查獲涉嫌毒品危害
    防制條例（毒品）初步鑑驗報告單各一件附卷可稽。準此以觀，被告丁○○確有
    販賣安非他命之行為。
(二)被告初於八十八年九月二十一日警訊中辯稱：「因對方與我交易毒品後，稱晚上
    有朋友要，叫我退還一些安非他命，所以我與對方約定於二十日二十時三十分許
    ，雙方約定在中和市華中橋（中和）之便利商店處（即為警方查獲處），未言明
    多少安非他命退還多少金額」「我所吸食之安非他命，係向一男子綽號阿強所購
    買，最後一次購買為八十八年九月二十日十三時三十分許，在台北市○○○路與
    德昌街口之便利商店，我以新台幣伍仟元向阿強購買塑膠袋裝（內有安非他命約
    重二．０公克淨重，我尚未吸食過，今日欲將安非他命賣還給阿強時，為警方查
    獲之查扣物品）．．」；嗣於八十八年九月二十一日偵查中辯稱：「我於八十八
    年九月二十日晚上去被查獲地點買安後，尚未吸就被查獲」（見八十八年度偵字
    第二一五三三號偵查卷第五頁背面、第六頁、第十八頁背面）。其在甲○審理中
    則改稱：「我在中和中山路工地做貼磁磚之工作，五、六點下班後，和一些師父
    吃完飯，打電話給丙○○請他順道載我回家，我們約在華中橋中和橋頭見面，我
    站在便利商店前，有四個警察過來問我做什麼並搜身，正在搜身時丙○○過來」
    等語。被告先後三次所辯不一，且說詞自相矛盾，顯見其畏罪情虛。
(三)證人丙○○甲○審理中翻異前供，證稱其在八十八年九月二十一日警訊中所供向
    被告購買安非他命為不實在，並結證稱：「我在中和市○○路三八五巷九弄四三
    號五樓開得慶行公司做收送貨物的業務，我因尋常性乾癬在台北醫學院住院治療
    約一個月，在八十八年九月二十日下午一、二點時向護士請假回家，因我太太和
    小孩住在我丈母娘位於台北市○○街二八一巷四六號一樓處，我爸爸有一些糖果
    、餅乾要給小孩吃叫我回去拿，當天回到家後先在家裡看電視及接電話，在晚上
    九點多或十點左右，丁○○打電話來問我是否方便可以載他回家，因我要回台北
    醫學院，就跟他約在華中橋中和這邊的橋頭見面，我到時丁○○和三、四個人在
    一起，事後得知那些人是國光派出所警員，我過去打招呼就被盤查，問我是不是
    要向丁○○買安非他命，我說沒有就被帶回警局問話」云云。惟丙○○因乾癬於
    八十八年九月十三至二十日，在台北醫學院附設醫院皮膚科住院，其在住院期間
    即經常不假外出，依該院護理記錄觀之：（１）八十八年九月十五日上午三時，
    病人不假外出；（２）八十八年九月十五日上午十時三十分，病人請假外出；（
    ３）八十八年九月十八日上午十時，病人不假外出；（４）八十八年九月十九日
    上午九時，病人不在病室內；（５）八十八年九月二十日上午九時，病人不假外
    出。以上有台北醫學院附設醫院護理記錄一件在卷可憑。丙○○係在八十八年九
    月二十日上午九時，即不假外出，並非向護士請假回家；且證人林永進亦結證稱
    其查獲丁○○、丙○○時，並未發現丙○○身上或機車上有糖果、餅乾等物，是
    丙○○供稱其在八十八年九月二十日下午一、二時許，向護士請假回家要拿糖果
    、餅乾給小孩，適丁○○打電話請其順道送丁○○回家云云，顯係附合被告丁○
    ○之說詞，殊無足採，應以其在警訊所供「我當時是到該處找綽號阿郎，我們本
    約好到該處向他購買安非他命」為實在。又查，丙○○警訊中供稱其向被告購買
    安非他命之時間係八十八年八月間某日凌晨零時三十分許及同年九月十九日二十
    三時三十分許，前後共計二次，而八十八年八月間，丙○○並無住院，八十八年
    九月十九日，丙○○雖在台北醫學院附設醫院住院，但丙○○在住院期間之十五
    、十八、十九、二十日均經常不假外出，其在八十八年九月十九日二十三時三十
    分許，並無在病室之記錄，則其外出與被告交易安非他命並非不可能。
(四)綜上所述，丙○○供稱其於前揭時、地向被告購買安非他命，應係實在，被告空
    言否認犯行，顯係卸責之詞，非可採信，被告甘冒被查獲處以重刑之風險，販賣
    安非他命，顯具牟利之意圖。本件事證明確，被告販賣安非他命之犯行洵堪認定
    。
二、核被告所為，係犯毒品危害防制條例第四條第二項之販賣第二級毒品罪。被告先
    後二次販賣安非他命之犯行，時間緊接，罪名與犯罪構成要件均屬相同，顯係基
    於概括犯意為之，應依刑法第五十六條連續犯之規定論以一罪，並加重其刑。被
    告有事實欄所載之前科，有台灣高等法院檢察署刑案紀錄簡覆表在卷可憑，其於
    有期徒刑執行完畢後，五年內再犯有期徒刑以上之本罪，為累犯，依法遞加重其
    刑。爰審酌被告之品性、犯罪之動機、目的、手段、販賣安非他命之數量不多及
    犯罪後猶飾詞卸責之態度等一切情狀，量處如主文所示之刑示懲。
三、扣案之安非他命四包（合計淨重四．九九公克），係毒品危害防制條例所列之第
    二級毒品，依同條例第十八條第一項前段沒收銷毀之。另扣案之尖頭吸管一支、
    殘渣袋二個，係被告所有供販賣安非他命所用之物，依刑法第三十八條第一項第
    二款宣告沒收。被告犯罪所得新台幣二千元，依毒品危害防制條例第十九條第一
    項宣告沒收之，如全部或一部不能沒收時，追徵其價額或以其財產抵償之。
據上論斷，應依刑事訴訟法第二百九十九條第一項前段、毒品危害防制條例第四條第
二項、第十八條第一項前段、第十九條第一項、刑法第十一條前段、第五十六條、第
四十七條、第三十八條第一項第二款，判決如主文。
本案經檢察官陳孟黎到庭執行職務。
中      華      民      國      八十九      年      六      月   十五   日
                                      臺灣板橋地方法院刑事第一庭
                                          法  官    毛  崑  山
右正本證明與原本無異。
如不服本判決，應於判決送達後十日內，向甲○提出上訴狀。
                                          書記官    章  宏  萱
中      華      民      國      八十九      年      六     月    十六   日
毒品危害防制條例第四條：
製造、運輸、販賣第一級毒品者，處死刑或無期徒刑；處無期徒刑者，得併科新臺幣
一千萬元以下罰金。
製造、運輸、販賣第二級毒品者，處無期徒刑或七年以上有期徒刑，得併科新臺幣七
百萬元以下罰金。
製造、運輸、販賣第三級毒品者，處五年以上有期徒刑，得併科新臺幣五百萬元以下
罰金。
製造、運輸、販賣專供製造或施用毒品之器具者，處一年以上七年以下有期徒刑，得
併科新臺幣一百萬元以下罰金。
前四項之未遂犯罰之。


司法院資訊處製作；財團法人民間司法改革基金會備份。
